臺灣臺中地方法院行政訴訟判決
110年度交字第113號
原      告  汪世平  
被      告  臺中市交通事件裁決處
                      設臺中市○○區○○○路00號
代  表  人  黃士哲    住同上
訴訟代理人  黃曉妍律師
上列當事人間交通裁決事件，原告不服被告民國110年2月18日中
市裁字第68-QQ0000000號裁決書，提起行政訴訟，本院判決如下
：
    主  文
原告之訴駁回。
訴訟費用新臺幣參佰元由原告負擔。
    事實及理由
一、程序事項：按行政訴訟法第237 條之7 規定，交通裁決事件
    之裁判，得不經言詞辯論為之。本件屬交通裁決事件，依兩
    造所述各節及卷內資料其事證已臻明確，本院認無經言詞辯
    論之必要，爰不經言詞辯論而為判決。
二、事實概要：訴外人大道通運有限公司所有號牌530-JJ號營業
    遊覽大客車（下稱系爭車輛）於民國109 年10月25日11時33
    分許，行經宜蘭縣蘇澳鎮蘇港路與興泰街口，因「闖紅燈」
    之違規行為，遭民眾於109 年10月25日檢具事證檢舉，為宜
    蘭縣政府警察局（下稱舉發機關）員警認定該車違反道路交
    通管理處罰條例第53條第1 項之規定，逕行對車主掣開第QQ
    0000000 號舉發違反道路交通管理事件通知單。車主於到案
    期限檢具事證及應歸責人相關資料，向被告告知應歸責人即
    原告，被告續於110 年2 月18日以中市裁字第68-QQ0000000
    號裁決書（下稱原處分），依道路交通管理處罰條例第53條
    第1 項、第63條第1 項第3 款及「違反道路交通管理事件統
    一裁罰基準表」之規定，按期限內到案之基準，裁處原告第
    1 階段罰鍰新臺幣（下同）3,600 元，並記違規點數3 點。
    原告不服，提起本件行政訴訟。
三、原告主張略以：照片2 燈號為黃燈，系爭車輛車長13.5米長
    ，違規路段最高速限為60公里，黃燈閃爍為3.4 秒，車頭依
    速限顯已超越停止線，且當時車上滿載乘客，注意安全盡速
    通過，舉發機關以肉眼判斷實際距離，未有科學實證即稱面
    對紅燈時仍超越停止線等語，並聲明：原處分撤銷，訴訟費
    用由被告負擔。
四、被告答辯則以：
  ㈠本件應適用之法律依據為道路交通管理處罰條例第53條第1項
    、第63條第1 項第3 款、第7 條之1 、第85條第1 項、道路
    交通安全規則第102 條第1 項第1 款、道路交通標誌標線號
    誌設置規則第170 條第1 項前段、第206 條第1 項第4 款、
    第206 條第1 項第5 款第1 目、行政罰法第7 條第1 項等規
    定。
  ㈡案經轉據舉發機關110 年2 月5 日警交字第1100007587號函
    復說明略以：「民眾檢具連續之車載式錄影畫面，旨揭車輛
    行經違規路口時，其行進方向號誌轉換為紅燈，在面對號誌
    紅燈時仍超越停止線逕予穿越路口，違規證據資料明確，本
    局擷取該畫面中清晰車牌號碼後依上開條例第53條第1 項規
    定舉發在案，並無違誤」。
  ㈢次查舉發機關檢附之檢舉民眾行車紀錄器畫面時間0000-00-0
    0 00：33：50時檢舉民眾車輛（下稱該車) 行駛於宜蘭縣蘇
    澳鎮蘇港路往東方向近興泰街口，當時一台遊覽車（下稱系
    爭車輛) 行駛該車前方，畫面顯示當時蘇港路往東方向號誌
    為黃燈，系爭車輛左側有一台小客車，右側有一台機車，11
    ：33：51時至11：33：54時紅燈，系爭車輛車身重心尚未進
    入路口，爭車輛左側小客車及右側機車紛紛於路口前停下停
    等紅燈，僅有系爭車輛直行通過路口。
  ㈣原告主張被告認不足採。蓋因：依「依設置規則」第231 條
    規定，速限50公里以下，黃燈3 秒。又依「道安規則」第94
    條第3 項規定，汽車行駛時，駕駛人應注意車前狀況。從上
    揭資料顯示，系爭車輛於號誌顯示黃燈時，系爭車輛及其左
    右兩側車道尚未到達停止線，之後號顯示紅燈時，系爭車輛
    左側小客車及右側機車紛紛停等紅燈，當時系爭車輛車身重
    心尚未進入路口，系爭車輛竟加速前進，穿越路口直行，認
    系爭車輛違規事明確，該當「道交條例」第53條第1 項「闖
    紅燈」之要件。原告領有職業大客車駕駛執照，自難對上揭
    規定推諉不知，原告駕駛系爭車輛闖紅燈，縱無故意亦有過
    失，自應受罰。被告據以裁處並無違誤等語，並聲明：原告
    之訴駁回，訴訟費用由原告負擔。
五、本院之判斷：
  ㈠按道路交通管理處罰條例第53條第1項規定：「汽車駕駛人，
    行經有燈光號誌管制之交岔路口闖紅燈者，處新臺幣1 千8
    百元以上5 千4 百元以下罰鍰。」、第60條第2 項第3 款規
    定：「汽車駕駛人，駕駛汽車有下列情形之一，而本章各條
    無處罰之規定者，處新臺幣9 百元以上1 千8 百元以下罰鍰
    ：三、不遵守道路交通標誌、標線、號誌之指示。」、第63
    條第1 項第3 款規定：「汽車駕駛人有下列各款所列條款之
    一者，除依原條款處罰鍰外，並予記點：三、有……第53條……
    情形之一者，各記違規點數3點。」道路交通安全規則第102
    條第1項第1款規定：「汽車行駛至交岔路口，其行進、轉彎
    ，應依下列規定：一、應遵守燈光號誌或交通指揮人員之指
    揮，遇有交通指揮人員指揮與燈光號誌並用時，以交通指揮
    人員之指揮為準。」、道路交通標誌標線號誌設置規則第20
    6條第1項第5款第1目規定：「行車管制號誌各燈號顯示之意
    義如左：五、圓形紅燈（一）車輛面對圓形紅燈表示禁止通
    行，不得超越停止線或進入路口。」可知，汽車駕駛人行駛
    至有燈光號誌管制之交岔路口，其行進、轉彎應遵守燈光號
    誌之指示，而燈光號誌顯示為圓形紅燈者，應完全停止並禁
    止為任何通行行為，不得超越停止線或進入路口。從而，駕
    駛人於紅燈狀態下，不遵守道路交通號誌紅燈之指示，超越
    停止線進入路口，應屬道路交通法規所定義「闖紅燈」行為
    。
  ㈡經查，本件如事實概要所述之情事，有舉發機關第QQ0000000
    號舉發違反道路交通管理事件通知單、舉發機關110 年2月5
     日警交字第1100007587號函、交通違規照片黏貼紀錄表、
    原處分、送達證書、違規資料查詢、駕駛人基本資料、汽車
    車籍查詢、採證光碟等資料附卷可稽（見本院卷第55、63-6
    6、69-79 頁），堪信為真實。
  ㈢次查，本件舉發經過依舉發機關110 年2 月5 日警交字第110
    0007587號函復說明略以：「民眾檢具連續之車載式錄影畫
    面，旨揭車輛行經違規路口時，其行進方向號誌轉換為紅燈
    ，在面對號誌紅燈時仍超越停止線逕予穿越路口，違規證據
    資料明確，本局擷取該畫面中清晰車牌號碼後依上開條例第
    53條第1 項規定舉發在案，並無違誤」等語（見本院卷第63
    頁），以及本院勘驗調查舉發機關提供之採證光碟，製成勘
    驗筆錄附卷為證（見本院卷第85 頁），勘驗結果為：檢舉
    民眾行車紀錄器畫面時間0000-00-00 00 ：33：50時檢舉民
    眾車輛（下稱該車) 行駛於宜蘭縣蘇澳鎮蘇港路往東方向近
    興泰街口，當時一台遊覽車（下稱系爭車輛) 行駛該車前方
    ，畫面顯示當時蘇港路往東方向號誌為黃燈，系爭車輛左側
    有一台小客車，右側有一台機車，11：33：51時至11：33：
    54時紅燈，系爭車輛車身尚未完全進入路口，且其車尾部分
    距離停止線約一組半車道線之距離（車道線1 線段1 間隔為
    10公尺計算) ，系爭車輛左側小客車及右側機車紛紛於路口
    前停下停等紅燈，僅有系爭車輛直行通過路口。
  ㈣依上開舉發經過及勘驗結果可知，系爭車輛於宜蘭縣○○鎮○○
    路○○○○○○○街○號誌顯示紅燈時，未停車等停紅燈，超越停止
    線通過路口，遭檢舉民眾檢舉，舉發機關製單舉發等情。雖
    原告稱黃燈閃爍，車頭依速限顯已超越停止線云云，然按道
    路交通標誌標線號誌設置規則第182 條第1 項及第2 項規定
    ：「車道線，用以劃分各線車道，指示車輛駕駛人循車道行
    駛。本標線為白虛線，線段長4 公尺，間距6公尺，線寬10
    公分」可知一組車道線距離約10公尺。觀諸上開勘驗畫面所
    示，當蘇港路往東方向與興泰街口號誌顯示為紅燈時，系爭
    車輛車尾部分距離停止線約一組半車道線之距離（約15公尺
    ），又依卷附汽車車籍查詢（見本院卷第77頁）可知系爭車
    輛車長為12.2公尺，足證該路口顯示紅燈時，系爭車輛車頭
    距離停止線仍有約2.8 公尺之遠，系爭車輛車頭尚未於紅燈
    顯示時通過停止線，故原告上開主張，不足採信。又原告不
    顧紅燈號誌之管制，逕自闖越停止線直行，故原告之行為自
    構成道路交通管理處罰條例第53條第1 項「闖紅燈」之規定
    ，被告依法所為原處分並無違誤，原告訴請撤銷，為無理由
    ，應予駁回。
  ㈤綜上所述，原告違規事證明確，被告依法所為原處分並無違
    誤，原告訴請撤銷，為無理由，應予駁回。
六、本件事證已臻明確，兩造其餘主張及陳述，經核於判決結果
    不生影響，爰不逐一論列，附此敘明。
七、本件第一審裁判費為300 元，應由原告負擔，爰確定第一審
    訴訟費用額如主文第2 項所示。
據上論結，本件原告之訴為無理由，依行政訴訟法第237 條之7
、第98條第1 項前段、第237 條之8 第1 項，判決如主文。
中　　華　　民　　國　　110 　年　　11　　月　　12　　日
                  行政訴訟庭　法　官　楊萬益
以上正本證明與原本無異。
如不服本判決，應於判決送達後20日內，向本院提出上訴狀，其
未表明上訴理由者，應於提出上訴後20日內向本院補提理由書（
均須按他造人數附繕本）。上訴理由應表明關於原判決所違背之
法令及其具體內容，或依訴訟資料可認為原判決有違背法令之具
體事實。
中　　華　　民　　國　　110 　年　　11　　月　　15　　日
                              書記官　林柏名